【裁判字號】    97,上易,440
【裁判日期】    970402
【裁判案由】    贓物
【裁判全文】
臺灣高等法院臺中分院刑事判決         97年度上易字第440號
上  訴  人
即  被  告  甲○○即沈坤澤）.
上列上訴人因贓物案件，不服臺灣臺中地方法院96年度易字第40
15號中華民國96年12月11日第一審判決（起訴案號：臺灣臺中地
方法院檢察署96年度偵字第11495號），提起上訴，本院判決如
下：
    主  文
上訴駁回。
    事  實
一、甲○○前於89年間因偽造文書案件，經臺灣高等法院以90年
    度上訴字第1254號判決有期徒刑1年，並經最高法院以92年
    度台上字第6658號判決上訴駁回確定，又於91年間因竊盜案
    件，經原審法院以92年度易字第495號判決有期徒刑1年確定
    ，嗣經最高法院以93年度台非字第35號撤銷改判為有期徒刑
    11月，復於91年間因偽造文書案件，經臺灣臺南地方法院以
    92年度南簡字第475號判決有期徒刑4月確定，嗣經最高法院
    以93年度台非字第99號撤銷改判為有期徒刑3月，三罪合併
    定執行刑為有期徒刑2年，又於90年間因竊盜案件，經原審
    法院以90年度易字第3780號判決有期徒刑7月，經本院以91
    年度上易字第788號判決駁回上訴確定，且與上開合併執行
    刑有期徒徒刑2年，接續執行後於94年6月10日假釋出監，於
    94年7月22日縮刑假釋期滿未經撤銷視為執行完畢。
二、緣王傑民（所犯本件詐欺罪部分業據原審判決確定）意圖為
    自己不法之所有，於民國95年11月5日下午6時30分許，在臺
    中縣清水鎮○○路之「萊爾富」便利商店前，向乙○○詐稱
    欲借用行動電話，致使乙○○因而陷於錯誤，交付王傑民其
    所有之SonyEricsson牌K750i型行動電話1支（IMEI序號：00
    0000000000000）（以下簡稱系爭行動電話），王傑民取得
    系爭行動電話後，立即騎乘某車牌號碼不詳之機車逃逸。甲
    ○○於95年11月30日，明知王傑民攜往位在臺中市○○路25
    之6號之「捷文通訊行」欲加以變賣之系爭行動電話係屬來
    路不明之贓物，仍以現金約新臺幣 (下同)2,000 元上下之
    某價格，向王傑民收購系爭行動電話，並讓王傑民簽立「讓
    渡來源切結書」，甲○○則在其上書寫該行動電話之0000
    00000000000」。甲○○購得該行動電話後，隨即上雅虎奇
    摩拍賣網拍賣，不知情之張晉榮於95年12月初某日見該廣告
    後，去電與甲○○聯絡，並前往「捷文通訊行」，以Motoro
    la牌A780型銀色舊行動電話1支加2500元，向甲○○購得上
    開乙○○遭王傑民詐得之系爭行動電話。嗣經警循線查獲上
    情。
三、案經臺中港務警察局移移送臺灣臺中地方法院檢察署檢察官
    偵查起訴。
    理  由
一、訊據被告甲○○矢口否認有上開故買贓物之犯行，辯稱：伊
    依正常程序購買系爭行動電話，且填具有讓渡切結書，伊不
    知係贓物云云。
二、本院查：
  (一)系爭行動電話係原審共同被告王傑民向被害人乙○○所詐得
    等情，業據證人即被害人乙○○於原審審理時證述明確，核
    與被告甲○○以證人身分於原審具結證稱：被告王傑民確實
    持系爭行動電話出賣予伊等語相符，並有系爭行動電話照片
    2 張、扣押物品目錄表及贓物認領保管單各1張附卷可稽，
    被告王傑民詐欺取財部分事證明確，且經原審判決確定，是
    系爭行動電話係屬贓物應堪認定。
  (二)被告雖辯稱：伊不知系爭行動電話係贓物云云，然查：
  (1)被告於原審審理供稱：系爭行動電話伊係以2000元左右向王
    傑民購入等語，參酌證人即被害人乙○○於原審審理時陳稱
    系爭行動電話空機市價為9,000餘元，而系爭行動電話係張
    晉榮以MotorolaA780號手機再加上2,500元向被告甲○○購
    入，足見被告甲○○當時以2,000元上下向被告王傑民收購
    系爭行動電話，顯屬以不相當之低價格購得。
  (2)證人即共同被告王傑民於原審審理時證稱：伊前後三至四次
    至捷文通訊行出售中古手機，總共出售20至30支手機，因捷
    文通訊行要求每一支手機都要填寫讓渡來源切結書，所以伊
    填寫20-30張的讓渡來源切結書，包括填寫空白讓渡來源切
    結書；伊在捷文通訊行曾經與被告接洽出賣手機事宜，出售
    近十支左右手機，被告均未問手機來源，「拿手機出賣時，
    一般通訊行會試撥打電話看通話品質、測試簡訊部分是否能
    夠正常發出、若是照相手機需要測試照相功能，若無法完全
    測試正常，是無法出賣，所以通訊行於測試時，可以看到手
    機儲存的簡訊、電話簿、照片，所以我認為他們一定知道手
    機有問題」，伊在捷文通訊行內，看過被告二次等語，被告
    於原審審理時亦供稱：伊曾向王傑民二次收購手機等語。
  (3)綜合上述，被告以顯不相當之價格，向王傑民買受來源不明
    之系爭行動電話，難謂被告甲○○對於系爭行動電話係屬贓
    物之事未有認識，是被告甲○○上開辯詞，難以採信，此外
    尚有系爭行動電話讓渡來源切結書1張及雅虎奇摩拍賣網站
    列印資料4張在卷可查，本件事證明確，被告甲○○故買贓
    物之犯行，堪予認定。
三、核被告甲○○所為，係犯刑法第349條第2項之故買贓物罪。
    被告前於89年間因偽造文書案件，經臺灣高等法院以90 年
    度上訴字第1254號判決有期徒刑1年，並經最高法院以92 年
    度台上字第6658號判決上訴駁回確定，又於91年間因竊盜案
    件，經原審以92年度易字第495號判決有期徒刑1年確定，嗣
    經最高法院以93年度台非字第35號撤銷改判為有期徒刑11
    月，復於91年間因偽造文書案件，經臺灣臺南地方法院以92
    年度南簡字第475號判決有期徒刑4月確定，嗣經最高法院以
    93年度台非字第99號撤銷改判為有期徒刑3月，三罪合併定
    執行刑為有期徒刑2年，又於90年間因竊盜案件，經原審以
    90年度易字第3780號判決有期徒刑7月，經本院以91年度上
    易字第788號判決駁回上訴確定，且與上開合併執行刑有期
    徒徒刑2年，接續執行後於94年6月10日假釋出監，於94年7
    月22日縮刑假釋期滿未經撤銷視為執行完畢，此有臺灣臺中
    地方法院檢察署刑案資料查註紀錄表及臺灣高等法院被告全
    國前案紀錄表各1份在卷足憑，其於5年以內故意再犯本件有
    期徒刑以上之罪，為累犯，應依刑法第47條第1項之規定，
    加重其刑。
四、原審法院因而適用刑事訴訟法第299條第1項前段，刑法第
    第349第2項、第47條第1項、第41條第1項前段，刑法施行
    法第1條之1，中華民國罪犯減刑條例第2條第1項第3款、第7
    條、第9條等規定，並審酌被告甲○○因貪圖私利，故買來
    路不明的贓物，暨其等犯罪手段，犯罪所生危害，及犯罪後
    未能坦承犯行等一切情狀，量處及減處如原審判決主文所示
    之刑，並諭知易科罰金之折算標準，其認事用法核無違誤，
    量刑亦屬允當，上訴意旨猶執陳詞否認犯罪，其上訴為無理
    由，應予駁回。
五、據上論斷，應依刑事訴訟法第368條，判決如主文。
本案經檢察官丙○○到庭執行職務。
中    華    民    國    97    年    4    月    2    日
            刑事第四庭    審判長法  官  洪  耀  宗
                                法  官  江  德  千
                                法  官  劉  登  俊
上列正本證明與原本無異。
不得上訴。
                                書記官  粘  銘  環
中    華    民    國    97    年    4    月    3    日


司法院資訊處製作；財團法人民間司法改革基金會備份。
